臺灣基隆地方法院民事判決　　　　　　 94年度基簡字第398號
原　　　告　乙○○
被　　　告　甲○○
上列當事人間請求返還房屋事件，本院於94年6 月21日言詞辯論
終結，判決如下：
    主  文
被告應將門牌號碼：台北縣瑞芳鎮○○里○○○○路八十七之一
號三樓之房屋遷讓交還原告。並應給付原告新臺幣玖萬捌仟元及
自民國九十四年六月五日起至返還房屋與原告之日止，每月給付
新台幣壹萬肆仟元。
前項交還房屋之履行期間為貳個月。
訴訟費用新台幣壹仟元由被告負擔。
本判決得假執行。
    事實及理由
甲、原告方面：
一、被告承租原告之台北縣瑞芳鎮○○里○○○○路八十七之一
    號三樓之房屋 (以下稱系爭房屋)， 租期自民國八十四年六
    月五日起至八十五年六月四日止，租金每月柒仟元，租金應
    於每月五日以前繳納。租期屆滿後兩造未再簽訂租約，依民
    法第四百五十一條之規定，成為不定期租賃。
二、因被告租欠原告十四個月之租金，共計九萬八千元，原告於
    九十四年五月二十三日以存證信函為終止租約之意思表示，
    兩造之租約已經終止，原告自得依民法四百五十五條租賃物
    返還請求權，及民法第七百六十七條所有物返還請求之規定
    ，請求被告返還系爭房屋，另依兩造租賃契約第六條約定：
    「乙方於租期屆滿時，．．．如不即時遷讓交還房屋，甲方
    每月得向乙方請求按照租金五倍之違約金至遷讓完了之日止
    ，乙方決無異議。」，故原告得請求被告給付所欠租金，及
    相當於租金之損害金、違約金。並提出租賃契約及基隆郵局
    第108 號存證信函及其回執各一件為證。
乙、被告方面：對原告之請求無意見，原告的太太原本有要來簽
    訂新的租約，但後來沒有來，我現在什麼都沒有了，而且找
    房屋也要時間等語。
    理由要領
一、原告之主張業據其提出前述證據為證，並為被告所不爭執，
    原告之主張可信為真實。兩造之租賃契約即已終止，則原告
    依租賃物返還請求權及所有物返還請求之規定，請求被告遷
    讓返還房屋，並依租約之約定請求給付積欠之租金，為有理
    由，應予准許。
二、按約定之違約金額過高者，法院得減至相當之數額。民法第
    252 條定有明文。本件被告違約，原告依兩造間租賃契約第
    六條之約定，請求被告給付違約金，固非無據，惟兩造約定
    之違約金高達租金之五倍，核屬過高，本院認本件之違約金
    ，以租金之兩倍為適當，爰依法酌減之。從而原告違約金之
    請求，在每月一萬四千元之範圍內為有理由，應予准許，逾
    此範圍之請求，則無理由，應予駁回。
三、查遷讓房屋，非立時可就，斟酌實際情況，訂履行期間為二
    個月。
四、假執行之宣告：本判決係就民事訴訟法第四百二十七條第二
    項訴訟所為被告敗訴之判決，應依職權宣告假執行。
五、本件訴訟費用一千元為被告負擔。
六、結論：本件原告之訴為一部有理由，一部無理由，爰依民事
    訴訟法第七十九條、第三百九十六條第一項、第三百八十九
    條第一項第三款判決如主文。
中　　華　　民　　國　　94　　年　　6 　　月　　29　　日
　　              民事庭法　官　蔡聰明
以上正本係照原本作成。
對於本件判決如有不服，應於收受送達後二十日內向本院提出上
訴書狀，上訴於本院合議庭，並按他造當事人之人數附具繕本。
中　　華　　民　　國　　94　　年　　6 　　月　　29　　日
                        書記官　王佩珠
